【裁判字號】    89,簡上,762
【裁判日期】    900313
【裁判案由】    清償債務
【裁判全文】
臺灣臺北地方法院民事判決  八十九年簡上字第七六二號
    上  訴  人  甲○○
    被上訴人    中國信託商業銀行股份有限公司
                            設台北市○○路三號
    法定代理人  丙○○      住.
    訴訟代理人  乙○○      住台北市○○路十八號十二樓
右當事人間清償債務事件，上訴人對於中華民國八十九年八月十六日本院台北簡易庭
八十九年度北簡字第八二七０號第一審判決提起上訴，本院判決如左：
    主      文
上訴駁回。
第二審訴訟費用由上訴人負擔。
    事      實
甲、上訴人方面：
  壹、聲明：
    一、原判決廢棄。
    二、駁回被上訴人在第一審簡易之訴。
  貳、陳述：
      上訴人於民國八十五年四月間向被上訴人申請信用卡使用，嗣於八十七年十月
      間償債務並註銷該信用卡，原簽訂信用卡契約應已失效。上訴人又於八十八年
      初向被上訴人申請信用卡（卡號0000000000000000），當時
      未再填寫訂立信用卡契約，被上訴人稱核對電腦上基本資料即行發卡，雙方純
      屬口頭約定，是上訴人所欠款項應依法定利率計算遲延利息，被上訴人請求按
      週年利率百分之二十計算顯不合理。
  、證據：除援用第一審所提證據外，補提信用卡送款單、利息收入收據、信用卡
      帳單為證。
乙、被上訴人方面：
  壹、聲明：駁回上訴。
  貳、陳述：除與原判決記載相同者，茲引用外，補稱：
    一、上訴人先後於八十六年五月、八十六年十二月、八十七年三月及八十七年七
        月向被上訴人申請下列信用卡使用（卡號000000000000000
        0、0000000000000000、00000000000000
        00、0000000000000000、0000000000000
        000、0000000000000000），截至被上訴人起訴為止，
        上訴人卡號0000000000000000及00000000000
        00000信用卡積欠如被上訴起訴金額。
    二、上訴人申請使用之卡號0000000000000000信用卡於八十八
        年三月二十八日掛失，補發卡號0000000000000000新卡，
        又於八十九年一月一日掛失，補發卡號0000000000000000
        之信用卡，並於八十九年二月二十日持該卡消費，上訴人辯稱卡號0000
        000000000000信用卡並未訂立書面契約，並非可採。
  、證據：除援用第一審所提證據外，補提持卡人關係戶查詢、信用卡申請書、歷
      史資料明細為證。
    理      由
一、本件被上訴人起訴主張：上訴人甲○○於八十六年五月廿七日與原告訂立信用卡
    使用契約，並領用信用卡，依約被告即得於特約商店記帳消費，但應於次月限繳
    日前向原告清償，逾期應另給付按年息百分之二十計算之利息及按年息百分之二
    計算之違約金。詎被告至八十九年三月止於原告之消費商店共消費記帳新台幣（
    下同）三十三萬五千零一十元（其中三十三萬零五百四十六元為消費款，四千四
    百六十四元為循環利息）未按期給付，為此提起本件訴訟等情。
    上訴人則以：上訴人原向被上訴人申請之信用卡已於八十七年十月間註銷，原簽
    訂信用卡契約應已失效，上訴人又於八十八年初向被上訴人申請卡號00000
    00000000000之信用卡，當時未再填寫訂立信用卡契約，是上訴人所
    欠款項應依法定利率計算遲延利息等語，資為抗辯。
二、查被上訴人主張之事實，業據提出信用卡申請書、客戶消費明細表、信用卡約定
    條款為證，上訴人雖對消費金額不爭執，惟辯稱伊使用之卡號00000000
    00000000信用卡並未簽立信用卡契約，自不受信用卡約條款之拘束，利
    息應按法定利率計算云云。惟查，上訴人於八十七年三月間書立申請書向被上訴
    人申請信用卡使用，並同意依信用卡約定條款辦理，經被上訴人核發卡號000
    0000000000000號信用卡使用，嗣於八十八年三月二十日申請掛失
    ，經補發卡號0000000000000000號信用卡，又於八十九年一月
    一日申請掛失，再補發卡號0000000000000000號信用卡，有被
    上訴人提出之持卡人關係戶查詢、信用卡申請書、歷史資料明細在卷可稽，則被
    上訴人係依前揭信用卡申請書補發0000000000000000號信用卡
    ，復持該信用卡簽帳消費，自應受信用卡約定條款之拘束，上訴人所辯要難採信
    。
三、從而，被上訴人本於信用卡契約請求上訴人給付三十三萬五千零一十元，及其中
    三十三萬零五百四十六元自八十九年三月二十四日起至清償日止，按週年利率百
    分之二十計算之利息並按週年利率百分之二計算之違約金，為有理由，應予准許
    。原審判命上訴人如數給付並為假執行之宣告，於法並無不合。上訴意旨指摘原
    判決不當，求予廢棄改判，為無理由，應予駁回其上訴。
據上論結：本件上訴為無理由，依民事訴訟法第四百三十六條之一第三項、第四百四
十九條第一項、第七十八條、第八十五條第一項前段，判決如主文。
中      華      民      國    九十      年      三      月      十三    日
                              民事第四庭審判長法      官  謝明珠
                                              法      官  孫曉青
                                              法      官  劉又菁
右為正本係照原本作成
本判決不得上訴
中      華      民      國    九十      年      二      月      九      日
~B法院書記官  黃瓊滿


司法院資訊處製作；財團法人民間司法改革基金會備份。
